【裁判字號】    97,訴,1322
【裁判日期】    971119
【裁判案由】    清償借款
【裁判全文】
臺灣士林地方法院民事判決              97年度訴字第1322號
原      告    第一商業銀行股份有限公司
法定代理人    乙○○
訴訟代理人    丙○○
被      告    振維國際有限公司
兼法定代理人  甲○○
上列當事人間清償借款事件，本院於民國97年11月12日言詞辯論
終結，判決如下：
    主  文
被告應連帶給付原告新臺幣伍拾貳萬伍仟捌佰元，及如附表所示
之利息、違約金。
訴訟費用新臺幣伍仟柒佰拾元由被告連帶負擔。
    事實及理由
一、本件原告起訴主張：被告振維國際有限公司（以下簡稱振維
    公司）以被告甲○○為連帶保證人，自民國93年7 月29日起
    陸續向原告借款4 筆新臺幣（以下同）10萬元、15萬元、21
    萬元、12萬元，共計58萬元，借款期間如附表所示，約定利
    率均按基準利率（逾期時為4.52%） 加碼2.76% （加碼後為
    7.28%） 計算，按月平均攤還本息，逾期清償在6 個月以內
    者，按上開利率10% ，超過6 個月者，按上開利率20% 計付
    違約金。詎被告分別自96年月7 日、11日、30日起即未依約
    攤還本息，尚欠本金52萬5,800 元及如附表所示之利息、違
    約金迄未清償，爰依消費借貸、連帶保證之法律關係，訴請
    被告連帶給付前揭金額等語，並聲明：求為判決如主文所示
    。
二、被告則以：對於原告請求之金額無意見，惟希冀與原告協商
    分期償還等語置辯，並聲明：原告之訴駁回。
三、本件原告主張之事實，業據其提出借據、約定書、基準放款
    利率表等影本為證，且為被告所不爭執，則原告之主張，自
    堪信為真實。
四、按「借用人應於約定期限內，返還與借用物種類、品質、數
    量相同之物。」「數人負同一債務，明示對於債權人各負全
    部給付之責任者，為連帶債務。」「遲延之債務，以支付金
    錢為標的者，債權人得請求依法定利率計算之遲延利息，但
    約定利率較高者，仍從其約定利率。」「當事人得約定債務
    人於債務不履行時，應支付違約金。」民法第478 條、第27
    2 條第1 項、第233 條第1 項、第250 條第1 項分別定有明
    文。從而，原告依前揭規定，訴請被告連帶給付52萬5,800
    元，及如附表所示之利息及違約金，為有理由，應予准許。
五、末按，「法院為終局判決時，應依職權為訴訟費用之裁判。
    」民事訴訟法第87條第1 項定有明文。查本件原告之訴為有
    理由，訴訟費用新臺幣5,730 元應由被告連帶負擔。
六、據上論結，原告之訴為有理由，依民事訴訟法第85條第2 項
    、第87條第1 項，判決如主文。
中    華    民    國    97    年    11    月    19    日
                  民事第二庭  法  官  陳玉曆
以上正本證明與原本無異。
如對本判決上訴，應於判決送達後20日內向本院提出上訴狀。
中    華    民    國    97    年    11    月    20    日
                              書記官  吳華瑋


司法院資訊處製作；財團法人民間司法改革基金會備份。
